【裁判字號】    95,智上,53
【裁判日期】    951122
【裁判案由】    損害賠償
【裁判全文】
臺灣高等法院民事判決                  95年度智上字第53號
上  訴  人  甲○○
上列上訴人因與被上訴人喬森精密機電有限公司等間損害賠償事
件，本院裁定如下：
    主      文
上訴人應於本裁定送達後七日內，(一)具狀補正「對於第一審判決
不服之程度，及應如何廢棄或變更之聲明」，逾期不補，裁定駁
回上訴。(二)提出上訴理由書。
    理      由
一、按提起第二審上訴，應以上訴狀表明民事訴訟法第441條第
    1項所列各款事項，提出於原第一審法院為之，又上訴不合
    程式或有其他不合法之情形而可以補正者，原第一審法院應
    定期間命其補正，如不於期間內補正，應以裁定駁回之。又
    上訴不合法，第二審法院應以裁定駁回之，但其情形可以補
    正者，審判長應定期間先命補正。又上訴狀內未表明上訴理
    由者，審判長得定命提出理由書。民事訴訟法第441條第1項
    、第442條第2項、第444條第1項、第444條之1第1項定有明
    文。
二、查上訴人提出之上訴狀，未記載「對於第一審判決不服之程
    度，及應如何廢棄或變更之聲明」，其上訴不合程式。另上
    訴人提出之上訴狀未具上訴理由，依民事訴訟法第442條第
    3項規定，雖不適用首開法條補正之規定，但仍得依同法第
    444條之1第1項命提出上訴理由，爰裁定如主文。
中    華    民    國    95    年    11    月    22    日
                    民事第十一庭
                        審判長法  官   鄭雅萍
正本係照原本作成。
不得抗告。
中    華    民    國    95    年    11    月    23    日
                              書記官   林初枝
附件
一、上訴狀應記載「對於第一審判決不服之程度，及應如何廢棄
    或變更之聲明」及「上訴理由」。
二、上訴理由應表明下列各款事項：
  （一）應廢棄或變更原判決之理由。
  （二）關於前款理由之事實及證據（關於事實，應分別記載上
        訴聲明有理由之事實、對於他造主張事實之承認與否、
        抗辯事實及與此等事項相關連之事實。應證事實如有多
        數證據，應全部記載。如係人證，應載明證人之姓名、
        住址、電話號碼、訊問事項及與應證事實之關係；如係
        書證，除已提出得引用者外，應先提出影本，原本俟開
        庭時提出），並應記載法律關係及法律見解（實務上或
        學說上）、提供相關資料，以利爭點之整理。
三、前開記載方式請以條列方式分段記載。
四、未於準備程序主張之事項，除有下列情形之1者外，於準備
    程序後行言詞辯論時，不得主張之：
  （一）法院應依職權調查之事項。
  （二）該事項不甚延滯訴訟者。
  （三）因不可歸責於當事人之事由不能於準備程序提出者。
  （四）依其他情形顯失公平者。
五、未於主文所示期間內補正對於第一審判決不服之程度，及應
    如何廢棄或變更之聲明者，即駁回上訴。未提出上訴理由書
    ，或未說明逾期提出上訴理由書之理由者，本院得駁回再提
    出之攻擊或防禦方法，或於判決時依全辯論意旨斟酌之。


司法院資訊處製作；財團法人民間司法改革基金會備份。
